【裁判字號】    97,裁,3656
【裁判日期】    970717
【裁判案由】    營利事業所得稅
【裁判全文】
最  高  行  政  法  院  裁  定
                                      97年度裁字第3656號
上  訴  人  尚得利股份有限公司
代  表  人  甲○○
被 上訴 人  財政部臺北市國稅局
代  表  人  凌忠嫄
上列當事人間因營利事業所得稅事件，上訴人對於中華民國97年
4月15日臺北高等行政法院96年度訴字第3027號判決，提起上訴
，本院裁定如下：
    主  文
上訴駁回。
上訴審訴訟費用由上訴人負擔。
    理  由
一、按對於高等行政法院判決之上訴，非以其違背法令為理由，
    不得為之，行政訴訟法第242條定有明文。依同法第243條第
    1項規定，判決不適用法規或適用不當者，為違背法令；而
    判決有同條第2項所列各款情形之一者，為當然違背法令。
    是當事人對於高等行政法院判決上訴，如依行政訴訟法第24
    3條第1項規定，以高等行政法院判決有不適用法規或適用不
    當為理由時，其上訴狀或理由書應有具體之指摘，並揭示該
    法規之條項或其內容；若係成文法以外之法則，應揭示該法
    則之旨趣；倘為司法院解釋或本院之判例，則應揭示該判解
    之字號或其內容。如以行政訴訟法第243條第2項所列各款情
    形為理由時，其上訴狀或理由書，應揭示合於該條項各款之
    事實。上訴狀或理由書如未依此項方法表明，或其所表明者
    與上開法條規定不合時，即難認為已對高等行政法院判決之
    違背法令有具體之指摘，其上訴自難認為合法。
二、本件上訴人對於高等行政法院判決上訴，主張：營利事業如
    無實際收入者，不得任列為營業收入總額，亦不得遽認有漏
    報或短報所得之情事。被上訴人既得於課稅期間內主張營業
    收入核定錯誤而逕行更正，則上訴人亦得於被上訴人更正核
    定後五年內，主張被上訴人更正核定適用法令錯誤，請求另
    為適法之處分。查上訴人承攬訴外人歐典食品工廠股份有限
    公司（下稱歐典公司）系爭設備工程是否施作，僅需調閱歐
    典公司之財務報表及現場勘驗即可得知，上訴人於系爭年度
    實際上並無向歐典公司收取新臺幣（下同）32,000,000元之
    營業收入，被上訴人自不得更正上訴人系爭年度營利事業所
    得稅總額，並對上訴人課處漏稅罰鍰，而原判決未查上訴人
    於系爭年度對歐典公司並無32,000,000元之營業收入，顯係
    違背法令云云。本院按被上訴人係以上訴人如確將資金返還
    歐典公司，則返還資金時帳載應沖銷原列帳之「預收貨款」
    之會計科目，惟上訴人民國88年至91年底資產負債表之預收
    貨款科目金額仍帳列32,000,000元，並未如其主張因該資金
    之返還而沖減，而歐典公司於取得上訴人所開立之該項整廠
    設備發票當日（88年4月26日）即帳列「固定資產－機械設
    備」，並開始提列折舊，93年1月19日歐典公司將該整廠設
    備售予中租迪和股份有限公司（下稱中租迪和公司），並採
    售後租回方式，將該整廠設備轉列「租賃資產」繼續提列折
    舊，95年2月20日租約到期，歐典公司再轉列「固定資產－
    機械設備」，截至96年10月30日止，該整廠設備歐典公司仍
    在使用中。有「融資性租賃契約書」、發票及帳載可證，應
    無勘驗及傳喚之必要，且88年迄今已超過該設備之耐用年限
    ，亦難以勘驗，否准上訴人之申請。而原判決係以上訴人所
    爭執之88年度營利事業所得稅結算申報案件，即被上訴人所
    為核定補徵稅額2,984,289元及處罰鍰1,600,000元之事件，
    已因上訴人未提起行政救濟而告確定，上訴人於95年5月9日
    具狀向被上訴人申請更正88年度營業收入為23,313,506元，
    核其申請意旨，並非主張繳納通知文書有記載、計算錯誤或
    重複之情形，自與稅捐稽徵法第17條所規定之查對更正不符
    ，又其88年度營利事業所得稅，迄今尚未繳納，更無稅捐稽
    徵法第28條適用或類推適用之餘地。再者，行政程序法第
    128條規定，申請行政處分之重新進行，至遲應在法定救濟
    期間經過後3個月內申請行政處分之重新進行，上訴人之申
    請，亦已逾期，不合重新進行之要件，維持原處分及訴願決
    定，並無不合，業於理由中詳予論述。經查上訴意旨雖以原
    判決違背法令為由，惟核其上訴理由，仍就原判決業以詳為
    論駁事項再事爭執，而非具體表明合於不適用法規、適用法
    規不當、或行政訴訟法第243條第2項所列各款之情形，難認
    對該判決之如何違背法令已有具體之指摘。依首開規定及說
    明，應認其上訴為不合法。
三、據上論結，本件上訴為不合法。依行政訴訟法第249條第1項
    前段、第104條、民事訴訟法第95條、第78條，裁定如主文
    。
中    華    民    國    97    年    7     月    17    日
                    最高行政法院第五庭
                        審判長法官  劉  鑫  楨
                              法官  姜  仁  脩
                              法官  黃  淑  玲
                              法官  劉  介  中
                              法官  吳  慧  娟
以  上  正  本  證  明  與  原  本  無  異
中    華    民    國    97    年    7     月    17    日
                              書記官  王  史  民


司法院資訊處製作；財團法人民間司法改革基金會備份。
